臺灣高等法院臺中分院刑事判決　　　　　　　　　　九十年度上訴字第一四四九號
　　上　訴　人　臺灣彰化地方法院檢察署檢察官
　　被　　　告　丙○○
　　指定辯護人　本院公設辯護人　甲○○
右上訴人因被告違反毒品危害防制條例案件，不服臺灣彰化地方法院八十九年度訴字
第一０七九號中華民國九十年六月二十二日第一審判決（起訴案號：臺灣彰化地方法
院檢察署八十九年度偵字第四五七九號），提起上訴，本院判決如左：
    主      文
上訴駁回。
    事      實
一、本件公訴意旨略以：被告丙○○於民國（下同）八十九年六月二日下午一時許，
    在其位於彰化縣秀水鄉○○村○○街一七八號住處為警查獲，扣得其所有之第一
    級毒品海洛因六包（驗餘淨重共一點四四公克）、第三級毒品氟硝西泮（俗稱Ｆ
    Ｍ２）四包（驗餘淨重共十三點五四公克）、電子磅秤一台、帳冊一張、分裝夾
    縺袋二包、殘留海洛因注射針筒一支、挑海洛因削尖吸管二支等物，因認被告涉
    有意圖販賣而持有毒品之罪嫌云云。
二、按犯罪事實應依證據認定之，無證據不得推定其犯罪事實，又不能證明被告犯罪
    者，應諭知無罪之判決，此於刑事訴訟法第一百五十四條及同法第三百零一條第
    一項分別定有明文。
三、公訴人認被告涉有前開罪嫌，係以上開扣案之物、法務部調查局鑑驗通知書及證
    人乙○○之證述與被告所辯不符等為其論據，惟訊據被告矢口否認有右揭犯行，
    辯稱：扣案之毒品為其個人吸食之用，帳冊係記載債務，而電子磅秤及夾縺袋為
    綽號「阿柯」之人所留下的等語；經查，被告於偵審中固坦承上開毒品為其所有
    ，然否認有販賣意圖，經核警方所查扣之第一級毒品海洛因六包，其驗餘淨重共
    一點四四公克，第三級毒品氟硝西泮（俗稱ＦＭ２）四包，驗餘淨重共十三點五
    四公克，此有法務部調查局鑑驗通知書可憑，數量並不甚多，且被告於本院及原
    審審訊時坦承本身有吸食第一級毒品海洛因、第三級毒品氟硝西泮之行為，參以
    其有施用毒品多次前科，亦有台灣高等法院被告全國前案紀錄表在卷可稽，被告
    辯稱扣案毒品為自己施用等語亦為合理，況被告否認電子磅秤及夾縺袋為其所有
    ，且扣案之帳冊上所列亦無記載何人曾向被告購買毒品，而金額有五千八百元、
    七千六百元、一千七百元、一萬一千五百元、三百元、二千六百元、三千二百五
    十元、一千元、二千元、五百元等參差不齊之數目，亦與販賣毒品之金額大致相
    同，有所差異，況公訴人係起訴被告意圖販賣而持有毒品，而扣案帳冊所彰示者
    係販賣所得金額，顯然自相矛盾，故殊不能以該帳冊認定被告有意圖販毒，縱證
    人乙○○所述借款雖與被告記載不符，亦難認被告即有意圖販賣毒品之嫌，公訴
    人所指證據尚嫌不足；此外，本院復查無其他積極證據足資證明被告有何上開犯
    行，揆諸首開說明，被告犯罪不能證明，原審因為被告無罪之諭知，核無不合。
    上訴人即公訴人上訴意旨，猶執上開證據，認原審未對被告論罪科刑，有所不當
    ，請求撤銷，顯無理由，應予駁回。
四、被告雖坦承持有前開毒品，惟亦承認有施用毒品犯行，其持有毒品之低度行為應
    為施用之高度行為所吸收，不另論罪，而被告施用毒品犯行業經送戒治，宜由檢
    察官另行處理。
據上論結，應依刑事訴訟法第三百六十八條，判決如主文。
本案經檢察官丁○○到庭執行職務。
中      華      民      國　    九十一   年    　 一      月    二十二  日
                                 臺灣高等法院臺中分院刑事第七庭
                                          審判長法  官　林　榮　龍
                                                法　官　謝　說　容
                                                法　官　黃　日　隆
右正本證明與原本無異。
如不服本判決應於收受送達後十日內向本院提出上訴書狀，其未敘述上訴之理由者並
得於提起上訴後十日內向本院補提理由書（均須按他造當事人之人數附繕本）。
                                                書記官  林　端　容
中      華      民      國　    九十一   年    　 一      月    二十三  日
                                                                        Ｋ
